# 请教陈版，企业新旧资产年限的问题。

提问人：复古的猫 时间：2017-04-01 18:54:50
现在在一家小型银行审计，他们今年新增的一个大楼折旧年限为 40 年，对旧的大楼依然执行 20 年的折旧年限。原因是管理层认为新大楼的材质给旧的不一样。但首先我们并不是专业的工程人员，也不太可能去核定它以前大楼的材质，而且新楼的审计决算还没出来。另外我认为判断一个固定资产的折旧方法等应该是预期未来期间给企业带来的收益，站在现在这个时点和过去面对老大楼的那个时点预测的依据应该也是一致。所以现在这个不同该怎么处理，直接认可吗？

回答人：chenyiwei
企业管理层的说法有可能是合理的。因此建议首先利用专家工作，考虑其大楼的设计使用年限等因素，佐证其说法是否合理。但是，如果新老两座大楼的结构和设计使用寿命一致，用途、使用方式和使用强度一致，但折旧年限不一致，则是不合理的，这种情况下还是建议统一两者的折旧年限。

提问人：复古的猫 时间：2017-04-01 19:36:05
陈版，再请教一下。这大楼的土地使用年限是 40 年，一般建好的大楼到能用的时候，尚能使用土地的年限肯定少于 40 年。而大楼的使用年限依然定为 40 年，可否合适？

回答人：chenyiwei
在目前土地使用权到期后的续期存在不确定性的情况下，不建议将房屋建筑物折旧年限长于对应的土地使用权剩余年限。

提问人：呼叫帮助 时间：2017-04-16 17:50:22
如果大楼的土地使用年限是 40 年，而大楼使用年限定为 50 年，则大楼的折旧年限则应定为 40 年，不能超出大楼的土地使用年限。 而如果大楼的土地使用年限是 40 年，而大楼使用年限定为 25 年，则大楼的折旧年限定为 25 年则是否也是可以的？

回答人：chenyiwei
可以。